【裁判字號】    97,交易,10
【裁判日期】    970331
【裁判案由】    過失傷害
【裁判全文】
臺灣基隆地方法院刑事判決              97年度交易字第10號
公  訴  人  臺灣基隆地方法院檢察署檢察官
被      告  甲○○
上列被告因過失傷害案件，經檢察官提起公訴（97年度偵字第87
號），本院判決如下：
    主  文
甲○○因過失傷害人，處拘役伍拾日，如易科罰金，以新臺幣壹
仟元折算壹日。
    事實及理由
一、本件犯罪事實引用起訴書（如附件）之記載。
二、按最重本刑為3 年以下有期徒刑、拘役或專科罰金之罪，以
    及刑法第320 條、第321 條之竊盜罪，經第二審判決者，不
    得上訴於第三審法院，刑事訴訟法第376 條第1 款、第2 款
    定有明文。又除簡式審判程式、簡易程式及第376 條第1 款
    、第2 款所列之罪之案件外，第一審應行合議審判，民國96
    年3 月21日總統公佈、同年月23日施行之刑事訴訟法第284
    條之1 亦有明文規定。茲查本案被告甲○○係犯刑法第284
    條第1 項前段之過失傷害罪，依上開規定得行獨任審判。
三、證據名稱：
    (一)被告之自白。
    (二)告訴人甲○○於檢察官偵查中之結證。
    (三)道路交通事故現場圖、道路交通事故調查報告表(一)(二)、
        現場暨車損照片6 張。
    (四)長庚紀念醫院基隆分院診斷證明書
四、核被告所為，係犯刑法第284 條第1 項前段之過失傷害罪。
    又被告於肇事後，向到場處理員警坦承肇事，自首而願接受
    裁判，業經其供承在卷，並有偵查卷附臺北縣政府警察局金
    山分局道路交通事故肇事人自首情形紀錄表可稽，爰依刑法
    第62條前段之規定減輕其刑。本院審酌被告並無重大不良素
    行，其駕車過失造成告訴人受傷，然告訴人亦有違規穿越道
    路之過失，併慮及告訴人受傷程度，且被告尚未與告訴人達
    成和解賠償損害，暨被告犯後態度等一切情狀，量處如主文
    所示之刑，併諭知易科罰金之折算標準。
據上論斷，應依刑事訴訟法第284 條之1 、第299 條第1 項前段
、第310 條之1 ，刑法第284 條第1 項前段、第62條前段、第41
條第1 項前段，刑法施行法第1 條之1 ，判決如主文。
本案經檢察官乙○○到庭執行職務。
中    華    民    國    97    年    3     月    31    日
                    交通法庭法  官    楊皓清
以上正本證明與原本無異。
如不服本判決應於收受本判決後10日內向本院提出上訴書狀，其
未敘述上訴理由者，並得於提起上訴後10日內向本院補提理由書
狀（均須按他造當事人之人數附繕本。）「切勿逕送上級法院」
中    華    民    國    97    年    3     月    31    日
                            書記官  盧鏡合
附錄論罪法條：
刑法第284 條第1 項
因過失傷害人者，處6 月以下有期徒刑、拘役或5 百元以下罰金
，致重傷者，處1 年以下有期徒刑、拘役或5 百元以下罰金。
從 事業務之人，因業務上之過失傷害人者，處1 年以下有期徒
 刑、拘役或
 1千元以下罰金，致重傷者，處3 年以下有期徒刑、拘役或2 千
元以下罰金。
附件：
臺灣基隆地方法院檢察署檢察官起訴書
                                        97年度偵字第87號
    被      告  甲○○  男  23歲（民國○○年○月○日生）
                        住臺北縣萬里鄉野柳村港東213號之1
                        國民身分證統一編號：Ｚ000000000號
上列被告因過失傷害案件，已經偵查終結，認應該提起公訴，茲
將犯罪事實及證據並所犯法條分敘如下：
        犯罪事實
一、甲○○於民國96年11月4 日9 時20分許，駕駛車號5660─RY
    號自用小客車，沿臺北縣萬里鄉○○路由萬里往野柳方向行
    駛，途經漁澳路駱駝峰路段，理應注意車輛行駛時，駕駛人
    應注意車前狀況，隨時採取必要之安全措施及行經設有彎道
    之路段，應減速慢行，作隨時停車之準備而依當時情形，又
    無不能注意之情事，於通過上開路段時，竟疏未留意車前狀
    況及減速慢行，致撞擊在禁止穿越之路段穿越馬路之行人丙
    ○○，致丙○○因而受有頭部鈍傷合併頭皮外傷、左手第五
    指掌指骨折、左後小腿鈍傷等傷害，而甲○○於為警發現前
    即在現場等候並自承為肇事人。
二、案經丙○○告訴及臺北縣政府警察局金山分局報告偵辦。
        證據並所犯法條
一、訊據被告對於上開時、地發生車禍肇事致丙○○受傷之事實
    自白不諱，核與告訴人丙○○指訴之情節大致相符，並有道
    路交通事故調查報告表（一）（二）、現場圖2 份、現場照
    片6 張及長庚紀念醫院基隆分院診斷證明書1 紙附卷可稽。
    按車輛行駛時，駕駛人應注意車前狀況，隨時採取必要之安
    全措施及行經設有彎道之路段應減速慢行，作隨時停車之準
    備，道路交通安全規則第94條第3 項、第93條第1 項第2 款
    各定有明文，被告駕車自應注意上述道路交通安全規定，且
    依當時天候、路況，又無不能注意之情形，竟疏未注意以致
    肇事，致告訴人受傷，被告應有過失。雖本件告訴人在禁止
    穿越之路段穿越馬路亦與有過失，然仍不能因告訴人之過失
    ，而解免被告之罪責，且被告過失駕駛行為，核與被害人丙
    ○○受傷之結果間，具有相當因果關係，本件事證明確，被
    告過失傷害犯行，堪以認定。
二、核被告甲○○所為係犯刑法第284 條第1 項前段之過失傷害
    罪嫌。又甲○○於警發現犯罪前即自首接受裁判，此有臺北
    縣政府警察局金山分局道路交通事故肇事人自首情形紀錄表
    附卷可佐，請依刑法第62條之規定，減輕其刑。
三、依刑事訴訟法第251條第1項提起公訴。
    此致
臺灣基隆地方法院
中    華    民    國    97    年    2     月    18    日
                              檢察官  王  秀  慧
本件正本證明與原本無異
中    華    民    國    97    年    2     月    20    日
                              書記官  鍾  惠  娟
附錄所犯法條：
中華民國刑法第284條第1項
    因過失傷害人者，處6 月以下有期徒刑、拘役或5 百元以下
    罰金，致重傷者，處1 年以下有期徒刑、拘役或5 百元以下
    罰金。


司法院資訊處製作；財團法人民間司法改革基金會備份。
